臺灣基隆地方法院交通事件裁定　　　　100年度交聲字第140號
原處分機關　交通部公路總局臺北區監理所基隆監理站
異　議　人
即受處分人　林淑芬
上列異議人即受處分人因違反道路交通管理處罰條例事件，對於
原處分機關於中華民國100 年4 月28日以基監字第裁42-CW00000
00號裁決書所為之處分（原舉發案號：新北市政府警察局北警交
字第CW0000000 號）聲明異議，本院裁定如下：
    主  文
異議駁回。
    理  由
一、原處分意旨略以：異議人即受處分人林淑芬係車牌號碼2695
    -ET 號自用小客車（下稱系爭車輛）之車主，因系爭車輛於
    民國100 年2 月27日16時54分許，在臺62線（裁決書誤載為
    臺64線，應予更正）快速公路14公里處往瑞芳方向、限速80
    公里之路段，經以科學儀器測得時速92公里，行車速度超過
    規定之最高速限未滿20公里，而為新北市政府警察局瑞芳分
    局製單舉發，異議人不服舉發事實，爰依道路交通管理處罰
    條例第33條第1 項第1 款、第63條第1 項第1 款（裁決書漏
    載「第1 款」）規定，裁處異議人罰鍰新臺幣（下同）3000
    元，並記違規點數1 點等語。
二、聲明異議意旨則略以：本件舉發單上記載違規地點為臺64線
    ，證物照片上違規地點為臺62線，舉發單內容與證物不相符
    ，是重大瑕疵，請裁定舉發單無效，撤銷該舉發單、免罰等
    語。
三、按「汽車行駛高速公路及快速公路，應依速限標誌指示」，
    高速公路及快速公路交通管制規則第5 條第1 項前段訂有明
    文；「汽車行駛於高速公路、快速公路或設站管制之道路，
    不遵使用限制、禁止、行車管制及管理事項之管制規則而有
    下列行為者，處汽車駕駛人新臺幣3000元以上6000元以下罰
    鍰：一、行車速度超過規定之最高速限或低於規定之最低速
    限」、「汽車駕駛人有下列各款所列條款之一者，除依原條
    款處罰鍰外，並予記點：一、有第33條第1 項、第2 項、第
    38條第1 項、第40條、第45條、第47條第1 款至第3 款、第
    48條、第49條或第60條第1 項、第2 項第1 款、第2 款情形
    之一者，各記違規點數1 點」、「汽車駕駛人之行為有下列
    情形之一，當場不能或不宜攔截製單舉發者，得逕行舉發：
    …七、經以科學儀器取得證據資料證明其行為違規。前項第
    7 款之科學儀器應採固定式，並定期於網站公布其設置地點
    。但汽車駕駛人之行為屬下列情形之一者，不在此限：…九
    、行車速度超過規定之最高速限或低於規定之最低速限。…
    對於前項第9 款之違規行為，採用固定或非固定式科學儀器
    取得證據資料證明者，於一般道路須至少於100 公尺，於高
    速公路、快速公路須至少於300 公尺前，明顯標示之。第1
    項逕行舉發，應記明車輛牌照號碼、車型等可資辨明之資料
    ，以汽車所有人為被通知人製單舉發」，則分別為道路交通
    管理處罰條例第33條第1 項第1 款、第63條第1 項第1 款、
    第7 條之2 第1 項第7 款、第2 項第9 款、第3 項及第4 項
    所明定。
四、經查：
  (一)異議人林淑芬為系爭車輛之車主，曾於上開時間駕駛系爭車
    輛，行經臺62線快速公路14公里處往瑞芳方向、限速80公里
    之路段，而為上開警察機關執勤員警以經檢定合格之照相式
    雷達測速儀測得其行車時速92公里，違規地點約600 公尺前
    （即臺62線快速公路13.4公里處往瑞芳方向）之路肩外側明
    顯處設有「最高速限80公里」禁制標誌及「前有測速照相」
    告示牌等事實，有測速照相儀器拍攝之採證照片1 張、員警
    拍攝之現場照片1 張、新北市政府警察局瑞芳分局100 年5
    月9 日新北警瑞交字第10000103 60 號函及100 年5 月21日
    北警交字第CW0000000 號舉發違反道路交通管理事件通知單
    各1 紙、經濟部標準檢驗局雷達測速儀檢定合格證書及公路
    監理電子閘門查詢之系爭車輛車籍資料各1 份在卷可稽，並
    為異議人所不爭執（異議人於100 年3 月25日填寫之交通違
    規陳述單參照），足認無訛，則異議人有駕駛汽車行駛於快
    速公路，不遵管制規則，行車速度超過規定之最高速限之違
    規行為乙節，至堪認定。
  (二)觀諸本件採證照片明確記載拍攝地點為「台62線14K 往瑞芳
    」，照片中車輛之車牌號碼、廠牌、顏色均與系爭車輛車籍
    資料所載相符，可知異議人違規地點確係「臺62線」快速公
    路14公里處往瑞芳方向之路段，而非本件舉發通知單及裁決
    書上所載「臺64線」14公里處往瑞芳方向之路段，舉發通知
    單及裁決書就違規地點之記載顯係誤寫、誤繕，惟此尚不影
    響本件受處分人及受處分事實之特定性，且為事後可得更正
    事項（新北市政府警察局瑞芳分局100 年5 月9 日新北警瑞
    交字第1000010360號函已敘明原舉發通知單誤植情形，將違
    規地點更正為「臺62線14公里處」），難謂重大瑕疵，又無
    礙異議人違規行為之成立，自不能據為撤銷原處分、對異議
    人違規行為不予處罰之理由。
  (三)綜上說明，本件事證明確，異議人之違規事實洵無疑問，原
    處分機關援引道路交通管理處罰條例第33條第1 項第1 款、
    第63條第1 項第1 款規定，對異議人裁處罰鍰3000元並記違
    規點數1 點，核無違誤，量罰亦稱妥適。異議人仍執前詞聲
    明異議，為無理由，應予駁回。
五、據上論斷，應依道路交通管理處罰條例第87條第2 項、道路
    交通事件處理辦法第18條，裁定如主文。
中    華    民    國   100    年    10    月    21    日
                  交通法庭  法  官  羅貞元
以上正本證明與原本無異。
對於本件裁定如有不服，應於收受送達後5日內，向本院提出抗
告書狀，敘述抗告之理由，抗告於臺灣高等法院。
中    華    民    國   100    年    10    月    21    日
                            書記官  陳永祥